臺灣桃園地方法院刑事判決    
111年度簡上字第267號
上  訴  人  
即  被  告  趙  強



上列上訴人即被告因恐嚇案件，不服本院中華民國111年4月13日
111年度桃簡字第748號第一審簡易判決（聲請簡易判決處刑書案
號：110年度偵字第37551號），提起上訴，本院管轄之第二審合
議庭判決如下：
    主      文
上訴駁回。
趙強緩刑貳年。
    事實及理由
一、本案經本院合議庭審理結果，認原審以被告犯刑法第305條
    之恐嚇罪，量處拘役20日，如易科罰金，以新臺幣（下同）
    1,000元折算1日，經核其認事用法及量刑均無不當，應予維
    持，除證據能力部分補充：「本判決以下援引作為認定犯罪
    事實之供述及非供述證據，業經檢察官、被告於本院準備程
    序中均同意有證據能力（見本院111年度簡上字第267號卷〈
    下稱本院簡上字卷〉第41至42頁），本院審酌該等證據作成
    時並無違法取證或證據力明顯偏低之情形，依刑事訴訟法第
    159條之5第158條之4規定，認以資為證據核無不當，揆諸前
    開說明，該等證據均有證據能力。」，及就證據部分補充：
    「被告於本院準備程序時之自白」（見本院簡上卷第39至43
    頁）外，均引用第一審刑事簡易判決所記載之事實、證據及
    理由（如附件）。
二、上訴人即被告上訴意旨略以：原審判決認事用法，俱有違誤
    ，請依法撤銷原判決；又被告業與告訴人達成調解，並且履
    行賠償完畢，請  鈞院從輕量刑並給予被告緩刑之宣告等語
    。
三、按法官於有罪判決中，究應如何量處罪刑，均為實體法賦予
    審理法官裁量之刑罰權事項，法官行使此項裁量權，自得依
    據個案情節，參諸刑法第57條所定各款犯罪情狀之規定，於
    該法定刑度範圍內，基於合義務性之裁量，量處被告罪刑；
    法官為此量刑之裁量權時，除不得逾越法定刑或法定要件外
    ，尚應符合法規範之體系及目的，遵守一般有效之經驗及論
    理法則等法原則，亦即應兼顧裁量之外部及內部性，如非顯
    然有裁量逾越或裁量濫用之違法情事，自不得任意指摘為違
    法，此亦為最高法院歷年多起判例所宣示之原則（最高法院
    80年台非字第473號、75年台上字第7033號、72年台上字第6
    696號、72年台上字第3647號等判例意旨參照）。故刑之量
    定，屬為裁判之法院得依職權自由裁量之事項，苟其量刑已
    以行為人之責任為基礎，並斟酌刑法第57條各款所列情狀，
    在法定刑度內，酌量科刑，如無違反公平、比例及罪刑相當
    原則，致明顯輕重失衡情形，自不得指為違法。經查：
　㈠原審以被告罪證明確，依刑事訴訟法第449條第1項前段、第4
    54條第2項，刑法第305條、第41條第1項前段、刑法施行法
    第1條之1第1項規定，予以論罪科刑，經核其認事用法，並
    無違誤。並審酌被告行為時年齡為64歲、學歷為大學畢業、
    已退休之生活狀況、智識程度及其素行；犯罪之動機、目的
    、手段；因細故糾紛即動手恐嚇被害人，法紀觀念不佳；犯
    後否認犯行之態度；暨被害人身心所受危害程度等一切情狀
    ，就被告所犯恐嚇罪判處拘役20日，並諭知易科罰金之折算
    標準，應認係已斟酌刑法第57條所規定之科刑相關事項，且
    未逾越法定刑範圍、亦無濫用裁量權限之情事，原審為此刑
    之量定，本院認尚屬允當，自應予維持。
　㈡被告固於111年7月5日與告訴人彭家煒達成和解，同意賠償新
    臺幣3萬元，並已履行完畢等情，有本院準備程序筆錄及和
    解書各1份附卷可稽（見本院簡上字卷第39至45頁），原審
    判決雖未及審酌此情，然原審判決所為量刑既無輕重失衡之
    處，尚無撤銷改判之必要，附此敘明。
　㈢綜上，原審認事用法均無違誤，量刑亦稱妥適，應予維持，
    被告執前詞提起上訴求為撤銷原判決，為無理由，應予駁回
    。
四、按有審理事實職權之法院，均得依其職權諭知緩刑，第二審
    以判決駁回上訴時，仍得諭知緩刑之宣告（司法院院字第79
    1號解釋、最高法院103年度台非字第130號判決意旨參照）
    。查被告未曾因故意犯罪受有期徒刑以上刑之宣告，有臺灣
    高等法院被告前案紀錄表存卷可參，其因一時疏失，致罹刑
    典，犯後雖未立即坦承犯行，惟於本院審理時業已自白不諱
    ，且已與告訴人達成和解，並賠償告訴人完畢，而獲得告訴
    人之諒解在案等情，已如前述，足見被告尚見悔意，經此偵
    審教訓，應知所警惕，信無再犯之虞，本院綜核各情，認本
    件所宣告之刑以暫不執行為適當，爰依刑法第74條第1項第1
    款規定，併予宣告緩刑2年，以啟自新。
五、據上論斷，應依刑事訴訟法第455條之1第1項、第3項、第36
    8條，刑法第74條第1項第1款，判決如主文。
本案經檢察官楊挺宏聲請簡易判決處刑，檢察官李孟亭到庭執行
職務。
中　　華　　民　　國　 111　　年　　11　　月　　7   　日
                  刑事第十四庭審判長法  官  江德民
                                    法  官  廖奕淳
                                    法　官　吳天明
以上正本證明與原本無異。
不得上訴。
                                    書記官　高慈徽
中　　華　　民　　國　　111 　年　　11　　月　　8 　　日

【附  件】
臺灣桃園地方法院刑事簡易判決
111年度桃簡字第748號
聲　請　人　臺灣桃園地方檢察署檢察官
被　　　告　趙強　　男　(民國00年00月00日生)
　　　　　　　　　　身分證統一編號：Z000000000號
　　　　　　　　　　住○○市○○區○○街00巷00號
　　　　　　　　　　  桃園市○○區○○路000巷00號
上列被告因恐嚇案件，經檢察官聲請以簡易判決處刑（110年度
偵字第37551號），本院判決如下：
    主  文
趙強犯恐嚇危害安全罪，處拘役貳拾日，如易科罰金，以新臺幣
壹仟元折算壹日。
    犯罪事實及理由
一、本案犯罪事實、證據及應適用之法條，均引用檢察官聲請簡
    易判決處刑書（如附件）之記載。
二、茲以行為人之責任為基礎，審酌被告行為時年齡為64歲、學
    歷為大學畢業、已退休之生活狀況、智識程度及其素行；犯
    罪之動機、目的、手段；因細故糾紛即動手恐嚇被害人，法
    紀觀念不佳；犯後否認犯行之態度；暨被害人身心所受危害
    程度等一切情狀，酌情量處如主文所示之刑，並諭知易科罰
    金之折算標準，以示懲儆。
三、依刑事訴訟法第449 條第1 項前段、第454 條第2 項，刑法
    第305 條、第41條第1 項前段，刑法施行法第1 條之1 第1
    項，逕以簡易判決處刑如主文。
四、如不服本判決，得於收受判決書送達後20日內，以書狀敘述
    理由（須附繕本並敘述理由），經本庭向本院管轄第二審之
    合議庭提起上訴。
中    華    民    國    111   年     4    月    13    日
                       刑事第二庭 法  官  劉家祥
以上正本證明與原本無異。
如不服本判決，應於判決送達後20日內向本院提出上訴狀（應附
繕本）。
    　　　　　　　　　　　　　　　書記官　劉霜潔
中　　華　　民　　國　　111 　年　　4 　　月　　13　　日
附錄本案論罪法條全文：
刑法第305 條
以加害生命、身體、自由、名譽、財產之事恐嚇他人，致生危害
於安全者，處2年以下有期徒刑、拘役或9千元以下罰金。
刑法施行法第1 條之1第1 項
（罰金貨幣單位與罰鍰倍數）
中華民國九十四年一月七日刑法修正施行後，刑法分則編所定罰
金之貨幣單位為新臺幣。
附件：
臺灣桃園地方檢察署檢察官聲請簡易判決處刑書
                                    110年度偵字第37551號
　　被　　　告　趙強　　男　65歲（民國00年00月00日生）
　　　　　　　　　　　　住○○市○○區○○街00巷00號
　　　　　　　　　　　　居桃園市○○區○○路000巷00號
　　　　　　　　　　　　國民身分證統一編號：Z000000000號
上列被告因妨害自由案件，業經偵查終結，認為宜以簡易判決處
刑，茲將犯罪事實及證據並所犯法條分敘如下：
　　　　犯罪事實
一、趙強（所涉公然侮辱罪嫌，另為不起訴處分）於民國110年8
    月19日晚間6時許，在桃園市○○區○○路000巷00號居所庭院前
    ，因彭家煒（所涉無故侵入住居罪嫌，另為不起訴處分））
    前來收取社區管理費而發生爭執，竟基於恐嚇危害安全之犯
    意，右手持拿安全帽，作勢朝彭家煒揮去及徒手對彭家煒揮
    拳各1次，使彭家煒心生畏懼，致生危害於身體之安全。
二、案經彭家煒訴由桃園市政府警察局八德分局報告偵辦。
　　 　 證據並所犯法條
一、詢據被告趙強矢口否認有何恐嚇犯行，辯稱：伊當時請告訴
    人彭家煒離開，不是恐嚇等語。惟查，上揭犯罪事實，業據
    證人即告訴人彭家煒於警詢及偵查中證述明確，且經本署勘
    驗現場監視器錄影紀錄，得知：事發時雙方理論中，過程中
    ，被告有右手拿安全帽，作勢朝告訴人揮去的動作（未實際
    打到，畫面時間為18：19：32）；被告另有對告訴人揮1拳
    的動作（未實際打到，畫面時間為18：21：25）等情，有現
    場監視器錄影光碟1片、本署勘驗筆錄1份及現場錄影擷取照
    片等附卷可稽。
二、核被告所為，係犯刑法第305條之恐嚇危害安全罪嫌。
三、依刑事訴訟法第451條第1項聲請逕以簡易判決處刑。
　　此　致
臺灣桃園地方法院
中　　華　　民　　國　 111　　年　　 2　　月　　23  　日
　　　　　　　　　　　　　檢　察　官  楊挺宏
本件證明與原本無異 
中    華    民    國   111    年     3    月     1    日
                          書  記  官  盧憲儀
附記事項：
本件係依刑事訴訟法簡易程式辦理，法院簡易庭得不傳喚被告、
輔佐人、告訴人、告發人等出庭即以簡易判決處刑；被告、被害
人、告訴人等對告訴乃論案件如已達成民事和解而要撤回告訴或
對非告訴乃論案件認有受傳喚到庭陳述意見之必要時，請即另以
書狀向簡易法庭陳述或請求傳訊。
所犯法條：
中華民國刑法第305條
以加害生命、身體、自由、名譽、財產之事恐嚇他人，致生危害
於安全者，處 2 年以下有期徒刑、拘役或 9 千元以下罰金。